ACORDAO-COMPLETO-2417454

ACÓRDÃO 3096/2020 ATA 44/2020 - PLENÁRIO

VISTOS, relatados e discutidos estes autos de tomada de contas especial instaurada pelo Instituto Nacional do Seguro Social (INSS) em desfavor de Eliana Silva de Souza, como então servidora do INSS no âmbito da gerência executiva de Irajá - RJ, além, originalmente, de Aurelino Rodrigues Marins, Elizabeth Gomes Cruz Coscarella, Geraldo Magelo de Sousa, Jair Ramos, Joenis Gomes Neto, Maria da Graça Fernandes Targueta e Waldner José de Azevedo Botelho como segurados-beneficiários, diante da irregular concessão de benefícios previdenciários e da subsequente produção de dano ao erário sob o valor histórico de R$ 969.380,16;
ACORDAM os Ministros do Tribunal de Contas da União, reunidos em Sessão do Plenário, ante as razões expostas pelo Relator, em:
9.1. declarar a revelia de Eliana Silva de Souza, nos termos do art. 12, § 3º, da Lei n.º 8.443, de 1992;
9.2. julgar irregulares as contas de Eliana Silva de Souza, nos termos dos arts. 16, III, alíneas "c" e "d", e 19, caput, da Lei nº 8.443, de 1992, para condená-la ao pagamento do correspondente débito, com a fixação do prazo de 15 (quinze) dias, contados da notificação, para comprovar, perante o Tribunal, nos termos do art. 214, III, "a", do RITCU, o recolhimento da aludida dívida em favor do Instituto Nacional do Seguro Social, com a atualização monetária e os juros de mora calculados desde as datas informadas até o efetivo recolhimento, na forma da legislação em vigor, sob as seguintes condições:
9.2.1. débito sob a individual responsabilidade de Eliana Silva de Souza pela indevida concessão do benefício a Aureliano Rodrigues Marins em face da seguinte premissa:
	Valor Original (em R$) 
	Data da Ocorrência

	958,21
	12/9/1997

	958,21
	13/10/1997

	958,21
	13/11/1997

	1.593,83
	12/12/1997

	961,40
	14/1/1998

	958,21
	12/2/1998

	958,21
	12/3/1998

	958,21
	15/4/1998

	958,21
	14/5/1998

	958,21
	12/6/1998

	1.004,29
	13/7/1998

	1.004,29
	13/8/ 1998

	1.004,29
	14/9/1998

	1.004,29
	14/10/1998

	1.004,29
	13/11/1998

	2.008,59
	11/12/1998

	1.004,29
	14/1/1999

	1.002,29
	11/2/1999

	1.002,29
	11/3/1999

	1.002,29
	15/4/1999

	1.002,29
	13/5/1999

	1.002,29
	14/6/1999

	1.112,70
	13/2/2001

	1.113,33
	13/2/2001

	1.113,33
	13/3/2001

	1.114,23
	12/4/2001

	1.114,23
	14/5/2001

	1.114,23
	13/6/2001

	1.199,55
	12/7/2001

	1.199,55
	13/8/2001

	1.199,55
	14/9/2001

	1.199,55
	11/10/2001

	1.199,55
	14/11/2001

	2.392,08
	13/12/2001

	1.199,55
	14/1/2002

	1.199,55
	15/2/2002

	1.199,55
	13/3/2002

	1.199,55
	11/4/2002

	1.199,55
	14/5/2002

	1.199,55
	13/6/2002

	1.309,97
	11/7/2002

	1.309,97
	13/8/2002

	1.309,97
	12/9/2002

	1.309,97
	11/10/2002

	1.309,97
	13/11/2002 

	2.609,91
	12/12/2002

	1.309,97
	14/1/2003

	1.309,97
	14/2/2003

	1.309,97
	17/3/2003

	1.309,97
	11/4/2003

	1.309,97
	15/5/2003

	1.309,97
	12/6/2003

	1.567,95
	11/7/2003

	1.567,95
	13/8/2003

	1.567,95
	12/9/2003

	1.567,21
	13/10/2003

	1.567,21
	13/11/2003

	3.127,18
	11/12/2003

	1.567,21
	20/1/2004

	1.567,21
	12/2/2004

	1.567,21
	11/3/2004

	1.567,21
	6/4/2004

	1.567,21
	6/5/2004

	1.638,20
	4/6/2004

	1.638,20
	6/7/2004

	1.638,20
	5/8/2004

	1.638,20
	6/9/2004

9.2.2. débito sob a individual responsabilidade de Eliana Silva de Souza pela indevida concessão do benefício a Elizabeth Gomes Cruz Coscarella em face da seguinte premissa:
	Valor Original (em R$) 
	Data da Ocorrência

	2.676,93
	21/7/1997

	670,14
	11/9/1997

	670,14
	10/10/1997

	670,14
	12/11/1997

	1.172,74
	11/12/1997

	670,14
	13/1/1998

	670,14
	11/2/1998

	670,14
	11/3/1998

	670,14
	14/4/1998

	670,14
	13/5/1998

	670,14
	10/6/1998

	702,36
	10/7/1998

	702,36
	12/8/1998

	702,36
	11/9/1998

	702,36
	14/10/1998

	702,36
	12/11/1998

	1.404,72
	10/12/1998

	702,36
	13/1/1999

	700,96
	10/2/1999

	700,96
	10/3/1999

	700,96
	14/4/1999

	700,96
	12/5/1999

	2.873,04
	16/1/2001

	778,33
	12/3/2001

	778,95
	11/4/2001

	778,95
	11/5/2001

	778,95
	12/6/2001

	839,18
	11/7/2001

	839,18
	10/8/2001

	839,18
	13/9/2001

	839,18
	10/10/2001

	839,18
	13/11/2001

	1.672,35
	12/12/2001

	839,18
	14/1/2002

	839,18
	14/2/2002

	839,18
	12/3/2002

	839,18
	10/4/2002

	839,18
	13/5/2002

	839,18
	12/6/2002

	916,48
	10/7/2002

	916,48
	12/8/2002

	916,48
	11/9/2002

	916,48
	10/10/2002

	916,48
	12/11/2002

	1.821,92
	11/12/2002

	916,48
	13/1/2003

	916,48
	13/2/2003

	916,48
	14/3/2003

	916,48
	10/4/2003

	916,48
	13/5/2003

	916,48
	11/6/2003

	1.096,21
	10/7/2003

	1.096,21
	12/8/2003

	1.096,21
	10/9/2003

	1.096,21
	10/10/2003

	1.096,21
	12/11/2003

	2.185,40
	10/12/2003

	1.096,21
	13/1/2004

	1.096,21
	11/2/2004

	1.096,21
	10/3/2004

	1.096,21
	5/4/2004

	1.096,21
	6/5/2004

	1.145,79
	3/6/2004

	1.145,79
	5/7/2004

	1.145,79
	5/8/2004

	1.145,79
	3/9/2004

	1.146,47
	5/10/2004

	1.146,35
	4/11/2004

	2.440,41
	3/12/2004

	1.280,93
	5/1/2005

	1.281,04
	3/2/2005

	1.229,84
	3/3/2005

	1.229,84
	5/4/2005

	1.229,84
	4/5/2005

	1.306,45
	3/6/2005

	1.306,45
	5/7/2005

	1.306,45
	3/8/2005

	1.306,45
	5/9/2005

	1.306,45
	5/10/2005

	1.306,45
	4/11/2005

	2.574,76
	5/12/2005

	1.307,45
	4/1/2006

	1.307,45
	3/2/2006

	1.307,45
	3/3/2006

	1.307,93
	5/4/2006

	1.371,25
	4/5/2006

	1.371,25
	5/6/2006

	1.371,25
	5/7/2006

	1.370,61
	3/8/2006

	2.038,71
	5/9/2006

	1.370,85
	4/10/2006

	1.370,79
	6/11/2006

	2.034,01
	5/12/2006

	1.371,16
	4/1/2007

	1.371,47
	5/2/2007

	1.371,67
	5/3/2007

	1.371,81
	4/4/2007

	1.416,00
	4/5/2007

	1.416,09
	5/6/2007

	1.416,17
	4/7/2007

	1.416,27
	3/8/2007

	2.106,55
	5/9/2007

	1.416,61
	3/10/2007

	1.416,70
	6/11/2007

	2.106,97
	5/12/2007

	1.453,68
	4/1/2008

	1.448,93
	8/2/2008

	1.449,52
	5/3/2008

	1.518,67
	3/4/2008

	1.519,09
	6/5/2008

	1.519,51
	4/6/2008

	1.520,29
	3/7/2008

	1.521,06
	5/8/2008

	2.243,46
	3/9/2008

	500,00
	23/9/2011

	500,00
	27/10/2011

	500,00
	29/11/2011

	500,00
	27/12/2011

	500,00
	27/1/2012

	500,00
	29/2/2012

	500,00
	30/3/2012

	500,00
	30/4/2012

	500,00
	30/5/2012

	500,00
	29/6/2012

	500,00
	30/7/2012

	500,00
	30/8/2012

	500,00
	28/9/2012

	500,00
	30/10/2012

9.2.3. débito sob a individual responsabilidade de Eliana Silva de Souza pela indevida concessão do benefício a Geraldo Magelo de Souza em face da seguinte premissa:
	Valor Original (em R$) 
	Data da Ocorrência

	2.425,25
	1º/9/1997

	900,72
	1º/9/1997

	900,72
	1º/10/1997

	900,72
	3/11/1997

	1.498,20
	1º/12/1997

	903,72
	6/1/1998

	900,72
	3/2/1998

	900,72
	2/3/1998

	900,72
	1º/4/1998

	900,72
	4/5/1998

	900,72
	1º/6/1998

	944,02
	1º/7/1998

	944,03
	3/8/1998

	944,03
	1º/9/1998

	944,02
	1º/10/1998

	944,02
	3/11/1998

	1.888,05
	1º/12/1998

	944,02
	4/1/1999

	942,15
	1º/2/1999

	942,15
	1º/3/1999

	942,15
	5/4/1999

	989,17
	4/10/1999

	989,17
	1º/11/1999

	1.978,35
	1º/12/1999

	3.945,58
	4/1/2000

	989,17
	1º/2/2000

	989,17
	13/3/2000

	989,17
	3/4/2000

	989,17
	2/5/2000

	989,17
	1º/6/2000

	1.045,79
	3/7/2000

	1.045,79
	1º/8/2000

	1.045,79
	1º/9/2000

	1.045,79
	2/10/2000

	1.045,79
	1º/11/2000

	2.091,58
	1º/12/2000

	1.045,79
	2/1/2001

	1.046,47
	1º/2/2001

	1.046,47
	8/3/2001

	1.047,29
	2/4/2001

	1.047,29
	2/5/2001

	1.047,29
	1º/6/2001

	1.127,53
	3/7/2001

	1.127,53
	1º/8/2001

	1.127,53
	3/9/2001

	1.127,53
	1º/10/2001

	1.127,53
	1º/11/2001

	2.247,04
	3/12/2001

	1.127,53
	3/1/2002

	1.127,53
	1º/2/2002

	1.127,70
	1º/3/2002

	1.126,92
	1º/4/2002

	1.126,92
	2/5/2002

	1.126,92
	3/6/2002

	1.230,75
	1º/7/2002

	1.230,75
	1º/8/2002

	1.230,75
	2/9/2002

	1.230,75
	1º/10/2002

	1.230,75
	4/11/2002

	2.456,48
	2/12/2002

	1.230,75
	7/1/2003

	1.230,75
	3/2/2003

	1.230,75
	10/3/2003

	1.230,75
	1º/4/2003

	1.230,75
	2/5/2003

	1.230,75
	2/6/2003

	1.473,78
	1º/7/2003

	1.473,78
	1º/8/2003

	1.473,78
	2/9/2003

	1.473,78
	1º/10/2003

	1.473,78
	3/11/2003

	2.938,53
	1º/12/2003

	1.473,78
	5/1/2004

	1.473,78
	2/2/2004

	1.473,78
	1º/3/2004

	1.473,78
	2/4/2004

	1.473,78
	3/5/2004

	1.539,96
	1º/6/2004

	1.539,96
	1º/7/2004

	1.539,96
	2/8/2004

	1.539,96
	1º/9/2004

	1.540,14
	1º/10/2004

	1.540,02
	1º/11/2004

	3.072,02
	1º/12/2004

	1.540,02
	3/1/2005

	1.540,23
	1º/2/2005

	1.540,13
	1º/3/2005

	1.540,13
	1º/4/2005

	1.540,13
	2/5/2005

	1.638,06
	1º/6/2005

	1.638,06
	1º/7/2005

	1.638,06
	1º/8/2005

	1.638,06
	1º/9/2005

	1.638,06
	3/10/2005

	1.638,06
	1º/11/2005

	3.267,10
	1º/12/2005

	1.638,06
	2/1/2006

	1.638,06
	1º/2/2006

	1.638,06
	6/3/2006

	1.638,31
	3/4/2006

	1.719,64
	2/5/2006

9.2.4. débito sob a individual responsabilidade de Eliana Silva de Souza pela indevida concessão do benefício a Jair Ramos em face da seguinte premissa:
	Valor Original (em R$) 
	Data da Ocorrência

	1.592,26
	29/9/1997

	783,08
	9/10/1997

	783,08
	11/11/1997

	1.174,62
	9/12/1997

	783,08
	12/1/1998

	783,08
	10/2/1998

	783,08
	10/3/1998

	783,08
	13/4/1998

	783,08
	12/5/1998

	783,08
	9/6/1998

	820,75
	9/7/1998

	820,75
	12/8/1998

	820,75
	10/9/1998

	820,75
	9/10/1998

	820,75
	11/11/1998

	1.641,50
	9/12/1998

	820,75
	12/1/1999

	819,11
	9/2/1999

	819,11
	9/3/1999

	819,11
	13/4/1999

	819,11
	11/5/1999

	819,11
	10/6/1999

	5.143,88
	9/2/2000

	860,03
	14/3/2000

	860,03
	11/4/2000

	860,03
	10/5/2000

	860,03
	9/6/2000

	909,26
	11/7/2000

	909,26
	9/8/2000

	909,26
	12/9/2000

	909,26
	11/10/2000

	909,26
	10/11/2000

	1.818,52
	11/12/2000

	909,26
	12/1/2001

	909,70
	9/2/2001

	909,70
	9/3/2001

	910,43
	10/4/2001

	910,43
	11/5/2001

	910,43
	11/6/2001

	980,07
	10/7/2001

	980,07
	9/8/2001

	980,07
	12/9/2001

	980,07
	9/10/2001

	980,07
	13/11/2001

	1.955,12
	12/12/2001

	980,07
	10/1/2002

	980,07
	13/2/2002

	979,78
	11/3/2002

	979,70
	9/4/2002

	979,70
	10/5/2002

	979,70
	11/6/2002

	1.069,83
	9/7/2002

	1.069,83
	9/8/2002

	1.069,83
	10/9/2002

	1.069,83
	9/10/2002

	1.069,83
	11/11/2002

	2.138,76
	10/12/2002

	1.069,83
	10/1/2003

	1.069,83
	11/2/2003

	1.069,83
	12/3/2003

	1.069,83
	9/4/2003

	1.069,83
	12/5/2003

	1.069,83
	10/6/2003

	1.280,57
	9/7/2003

	1.280,57
	11/8/2003

	1.280,57
	9/9/2003

	1.280,57
	9/10/2003

	1.280,57
	11/11/2003

	2.561,14
	9/12/2003

	1.280,57
	12/1/2004

	1.280,57
	10/2/2004

	1.280,57
	9/3/2004

	1.280,57
	2/4/2004

	1.280,57
	4/5/2004

	1.338,54
	2/6/2004

	1.338,54
	2/7/2004

	1.338,54
	3/8/2004

	1.338,54
	2/9/2004

	1.338,72
	4/10/2004

	1.338,60
	3/11/2004

	2.677,21
	2/12/2004

	1.338,60
	4/1/2005

	1.338,61
	2/2/2005

	1.338,60
	2/3/2005

	1.338,60
	4/4/2005

	1.338,60
	3/5/2005

	1.423,63
	2/6/2005

	1.423,63
	4/7/2005

	1.423,63
	2/8/2005

	1.423,63
	2/9/2005

	1.423,63
	4/10/2005

	1.422,81
	3/11/2005

9.2.5. débito sob a individual responsabilidade de Eliana Silva de Souza pela indevida concessão do benefício a Joenis Gomes Neto em face da seguinte premissa:
	Valor Original (em R$) 
	Data da Ocorrência

	2.718,62
	18/8/1997

	900,97
	11/9/1997

	900,97
	13/10/1997

	900,97
	13/11/1997

	1.498,61
	15/12/1997

	903,97
	14/1/1998

	900,97
	12/2/1998

	900,97
	12/3/1998

	900,97
	15/4/1998

	900,97
	15/5/1998

	900,97
	12/6/1998

	944,29
	13/7/1998

	944,30
	13/8/1998

	944,30
	14/9/1998

	944,29
	14/10/1998

	944,29
	13/11/1998

	1.888,59
	11/12/1998

	944,29
	14/1/1999

	942,42
	12/2/1999

	942,42
	15/3/1999

	942,42
	15/4/1999

	942,42
	13/5/1999

	942,42
	14/6/1999

	2.093,59
	13/2/2001

	1.046,53
	13/3/2001

	1.047,35
	12/4/2001

	1.047,35
	15/5/2001

	1.047,35
	15/6/2001

	1.127,59
	16/7/2001

	1.127,59
	15/8/2001

	1.127,59
	17/9/2001

	1.127,59
	16/10/2001

	1.127,59
	19/11/2001

	2.250,17
	13/12/2001

	1.127,59
	14/1/2002

	1.127,59
	15/2/2002

	1.127,76
	13/3/2002

	1.127,98
	11/4/2002

	1.127,98
	14/5/2002

	1.127,98
	13/6/2002

	1.231,82
	11/7/2002

	1.231,82
	13/8/2002

	1.231,82
	12/9/2002

	1.231,82
	11/10/2002

	1.231,82
	13/11/2002

	2.453,61
	12/12/2002

	1.231,82
	14/1/2003

	1.231,82
	14/2/2003

	1.231,82
	17/3/2003

	1.231,82
	14/4/2003

	1.231,82
	14/5/2003

	1.231,82
	12/6/2003

	1.473,86
	11/7/2003

	1.473,86
	13/8/2003

	1.858,90
	7/1/2009

	1.859,82
	5/2/2009

	4.874,51
	5/3/2009

	1.968,99
	7/4/2009

	1.969,07
	7/5/2009

	1.969,56
	4/6/2009

	1.969,56
	6/7/2009

	1.969,56
	6/8/2009

	2.953,56
	4/9/2009

	1.969,56
	6/10/2009

	1.969,56
	6/11/2009

	2.948,63
	4/12/2009

	1.969,56
	7/1/2010

	2.089,95
	5/2/2010

	2.089,79
	5/3/2010

	2.089,79
	7/4/2010

	2.089,79
	6/5/2010

	2.089,79
	7/6/2010

	2.089,79
	6/7/2010

	2.307,67
	5/8/2010

	3.182,12
	6/9/2010

	2.121,12
	6/10/2010

	2.121,12
	8/11/2010

	3.178,75
	6/12/2010

	2.121,12
	7/1/2011

	2.257,75
	7/2/2011

	2.257,75
	4/3/2011

	2.257,39
	6/4/2011

	2.257,58
	6/5/2011

	2.257,58
	6/6/2011

	2.257,58
	6/7/2011

	2.257,58
	8/8/2011

	3.396,34
	8/9/2011

	2.258,67
	6/10/2011

	2.258,67
	7/11/2011

	3.379,53
	6/12/2011

	2.258,67
	6/1/2012

	2.395,68
	7/2/2012

	2.395,68
	6/3/2012

	2.395,68
	5/4/2012

	2.395,68
	7/5/2012

	2.395,68
	6/6/2012

	2.395,68
	5/7/2012

	2.395,68
	7/8/2012

	3.593,68
	6/9/2012

	2.395,68
	5/10/2012

	2.395,68
	7/11/2012

	3.588,55
	7/12/2012

	2.396,15
	7/1/2013

	2.544,29
	6/2/2013

	2.544,29
	6/3/2013

	2.544,29
	8/4/2013

	2.544,29
	8/5/2013

	2.544,29
	7/6/2013

	2.544,29
	5/7/2013

	2.544,29
	6/8/2013

	3.816,29
	5/9/2013

	2.544,29
	4/10/2013

	2.544,81
	6/11/2013

	3.810,81
	6/12/2013

	2.544,81
	7/1/2014

	2.685,81
	6/2/2014

	2.685,81
	11/3/2014

	2.685,81
	7/4/2014

	2.685,81
	8/5/2014

	2.685,81
	5/6/2014

	2.685,81
	7/7/2014

	2.685,49
	6/8/2014

	4.028,49
	9/9/2014

	2.685,49
	6/10/2014

9.2.6. débito sob a individual responsabilidade de Eliana Silva de Souza pela indevida concessão do benefício a Maria das Graças Fernandes Targueta em face da seguinte premissa:
	Valor Original (em R$) 
	Data da Ocorrência

	2.436,91
	11/11/1997

	963,09
	11/11/1997

	1.441,78
	9/12/1997

	965,96
	9/1/1998

	963,09
	6/2/1998

	963,09
	6/3/1998

	963,09
	7/4/1998

	963,09
	8/5/1998

	938,45
	11/9/1998

	1.005,45
	9/11/1998

	2.010,91
	7/12/1998

	1.200,73
	11/9/2001

	1.200,73
	5/10/2001

	37.695,15
	8/11/2001

	2.398,45
	7/12/2001

	1.200,73
	8/1/2002

	3.207,69
	11/1/2002

	1.200,90
	7/3/2002

	1.201,12
	5/4/2002

	1.201,12
	8/5/2002

	1.201,12
	7/6/2002

	1.310,97
	5/7/2002

	1.310,97
	7/8/2002

	1.310,97
	6/9/2002

	1.310,97
	7/10/2002

	1.310,97
	7/11/2002

	2.613,92
	6/12/2002

	1.310,97
	8/1/2003

	1.310,97
	7/2/2003

	1.310,97
	11/3/2003

	1.310,97
	7/4/2003

	1.310,97
	8/5/2003

	1.310,97
	6/6/2003

	1.569,42
	7/7/2003

	1.569,42
	7/8/2003

	1.569,42
	5/9/2003

	1.569,42
	7/10/2003

	1.569,42
	7/11/2003

	3.129,70
	5/12/2003

	1.568,67
	8/1/2004

	1.568,67
	6/2/2004

	1.568,67
	5/3/2004

	1.568,67
	7/4/2004

	1.568,67
	7/5/2004

	1.639,70
	7/6/2004

	1.639,70
	7/7/2004

	1.639,70
	6/8/2004

	1.639,70
	8/9/2004

	1.639,87
	7/10/2004

	1.639,75
	8/11/2004

	3.279,51
	7/12/2004

	1.639,75
	7/1/2005

	1.639,76
	9/2/2005

	1.639,76
	7/3/2005

	1.639,76
	7/4/2005

	1.639,76
	6/5/2005

	1.743,91
	7/6/2005

	1.743,91
	7/7/2005

	1.743,91
	5/8/2005

	1.743,91
	8/9/2005

	1.743,91
	7/10/2005

	1.743,91
	8/11/2005

	3.487,83
	7/12/2005

	1.743,91
	6/1/2006

	1.743,91
	7/2/2006

	1.743,91
	7/3/2006

	1.744,07
	7/4/2006

	1.831,13
	8/5/2006

	1.831,13
	7/6/2006

	1.831,13
	7/7/2006

	1.831,13
	7/8/2006

	2.746,86
	8/9/2006

	1.831,47
	6/10/2006

	1.831,30
	8/11/2006

	2.747,20
	7/12/2006

	1.831,30
	8/1/2007

	1.831,33
	7/2/2007

	1.830,66
	7/3/2007

	1.829,34
	9/4/2007

	1.889,45
	8/5/2007

	1.889,74
	8/6/2007

	1.889,74
	6/7/2007

9.2.7. débito sob a individual responsabilidade de Eliana Silva de Souza pela indevida concessão do benefício a Waldner José de Azevedo Botelho em face da seguinte premissa:
	Valor Original (em R$) 
	Data da Ocorrência

	884,32
	16/6/1997

	670,93
	11/7/1997

	670,93
	21/8/1997

	670,93
	12/9/1997

	670,93
	13/10/1997

	670,93
	13/11/1997

	1.118,21
	11/12/1997

	670,93
	19/1/1998

	670,93
	12/2/1998

	670,93
	27/3/1998

	670,93
	17/4/1998

	670,93
	14/5/1998

	670,93
	12/6/1998

	703,19
	13/7/1998

	703,19
	13/8/1998

	703,19
	15/9/1998

	703,19
	14/10/1998

	703,19
	13/11/1998

	1.406,39
	11/12/1998

	703,19
	14/1/1999

	701,79
	11/2/1999

	701,79
	11/3/1999

	701,79
	15/4/1999

	701,79
	13/5/1999

	701,79
	14/6/1999

	779,12
	13/10/2000

	779,12
	14/11/2000

	1.558,25
	13/12/2000

	986,94
	12/1/2001

	779,33
	13/2/2001

	779,33
	13/3/2001

	779,96
	12/4/2001

	779,96
	14/5/2001

	779,96
	13/6/2001

	840,19
	12/7/2001

	840,19
	13/8/2001

	840,19
	14/9/2001

	840,19
	11/10/2001

	840,19
	14/11/2001

	1.674,36
	13/12/2001

	840,19
	14/1/2002

	840,19
	15/2/2002

	840,19
	13/3/2002

	840,19
	11/4/2002

	840,19
	14/5/2002

	840,19
	13/6/2002

	917,48
	11/7/2002

	917,48
	13/8/2002

	917,48
	12/9/2002

	917,48
	11/10/2002

	917,48
	13/11/2002

	1.825,93
	12/12/2002

	917,48
	14/1/2003

	917,48
	13/2/2003

	917,48
	14/3/2003

	917,48
	11/4/2003

	917,48
	14/5/2003

	917,48
	12/6/2003

	1.097,42
	11/7/2003

	1.097,42
	13/8/2003

	1.097,42
	11/9/2003

	1.097,42
	13/10/2003

	1.097,42
	13/11/2003

	2.189,84
	11/12/2003

	1.097,42
	14/1/2004

	1.097,42
	12/2/2004

	1.097,42
	11/3/2004

	1.097,42
	6/4/2004

	1.097,42
	6/5/2004

	1.148,01
	4/6/2004

	1.148,01
	6/7/2004

	1.148,01
	5/8/2004

	1.148,01
	6/9/2004

	1.148,05
	6/10/2004

	1.147,35
	5/11/2004

	2.287,69
	6/12/2004

	1.147,35
	6/1/2005

	1.147,35
	4/2/2005

	1.147,35
	4/3/2005

	1.147,35
	6/4/2005

	1.147,35
	5/5/2005

9.3. aplicar em desfavor de Eliana Silva de Souza a multa prevista no art. 57 da Lei n.º 8.443, de 1992, sob o valor de R$ 300.000,00 (trezentos mil reais) , fixando-lhe o prazo de 15 (quinze) dias, contados da notificação, para que comprove, perante o Tribunal, nos termos do art. 214, III, "a", do RITCU, o recolhimento da referida dívida em favor do Tesouro Nacional, com a devida atualização monetária, na forma da legislação em vigor;
9.4. considerar, preliminarmente, graves as infrações cometidas por Eliana Silva de Souza, nos termos do art. 60 da Lei nº 8.443, de 1992, e do art. 270, § 1º, do RITCU, e, assim, inabilitá-la para o exercício de cargo em comissão e de função de confiança pelo período de 8 (oito) anos na administração federal, nos termos do art. 60 da Lei nº 8.443, de 1992, e do art. 270 do RITCU;
9.5. autorizar, caso requerido, nos termos do art. 26 da Lei nº 8.443, de 1992, e do art. 217 do RITCU, o parcelamento das dívidas fixadas por este Acórdão em até 36 (trinta e seis) parcelas mensais e sucessivas, com a atualização monetária e os correspondentes acréscimos legais, esclarecendo à responsável que a falta de pagamento de qualquer parcela importará no vencimento antecipado do saldo devedor, sem prejuízo das demais medidas legais;
9.6. autorizar, desde logo, a cobrança judicial das dívidas fixadas por este Acórdão, nos termos do art. 28, inciso II, da Lei nº 8.443, de 1992, diante do não atendimento à notificação;
9.7. solicitar, por intermédio do Ministério Público junto ao TCU, que a Advocacia-Geral da União adote as medidas necessárias ao arresto dos bens de Eliana Silva de Souza, nos termos do art. 61 da Lei nº 8.443, de 1992, e do art. 275 do RITCU, diante da ausência de comprovação do efetivo recolhimento das aludidas dívidas, dentro do prazo estabelecido, devendo o MPTCU atentar para a eventual possibilidade de promover o referido arresto em relação ao valor consolidado do débito imputado contra a aludida responsável em outros processos de tomada de contas especial autuados no âmbito do TCU;
9.8. enviar a cópia deste Acórdão, com o Relatório e a Proposta de Deliberação, aos seguintes destinatários:
9.8.1. ao Instituto Nacional do Seguro Social (INSS) , para ciência e adoção das eventuais medidas cabíveis;
9.8.2. à Procuradoria-Geral Federal junto à Advocacia-Geral da União, para ciência e adoção das providências solicitadas pelo item 9.7 deste Acórdão;
9.8.3. à Procuradoria da República no Estado do Rio de Janeiro, nos termos do art. 16, § 3º, da Lei nº 8.443, de 1992, e do art. 209, § 7º, do RITCU, para o ajuizamento das ações civis e penais cabíveis; e
9.8.4. à Controladoria-Geral da União, para ciência e, entre outras eventuais medidas, adoção da providência determinada pelo item 9.4 deste Acórdão dentro do prazo máximo de 30 (trinta) dias contados da ciência desta deliberação.

Tomada de contas especial instaurada diante da irregular concessão de benefícios previdenciários.

Instituto Nacional do Seguro Social (INSS).

3. Responsável: Eliana Silva de Souza (CPF XXX.551.227-XX).

13.1. Ministros presentes: José Mucio Monteiro (Presidente), Walton Alencar Rodrigues, Augusto Nardes, Raimundo Carreiro, Ana Arraes, Bruno Dantas e Vital do Rêgo.
13.2. Ministros-Substitutos presentes: Augusto Sherman Cavalcanti, Marcos Bemquerer Costa, André Luís de Carvalho (Relator) e Weder de Oliveira.

ANDRÉ DE CARVALHO

Trata-se de tomada de contas especial instaurada pelo Instituto Nacional do Seguro Social (INSS) em desfavor de Eliana Silva de Souza, como então servidora do INSS no âmbito da gerência executiva de Irajá - RJ, além, originalmente, de Aurelino Rodrigues Marins, Elizabeth Gomes Cruz Coscarella, Geraldo Magelo de Sousa, Jair Ramos, Joenis Gomes Neto, Maria da Graça Fernandes Targueta e Waldner José de Azevedo Botelho como segurados-beneficiários, diante da irregular concessão de benefícios previdenciários e da subsequente produção de dano ao erário sob o valor histórico de R$ 969.380,16.
2.	Após a análise final do feito, o Auditor Federal Alberto de Sousa Rocha Júnior lançou o seu parecer conclusivo à Peça 52, com a anuência dos dirigentes da Secex-TCE (Peças 53 e 54) , nos seguintes termos:
" (...) HISTÓRICO
2. As ocorrências que deram origem a esta TCE foram apuradas pela Autarquia, a partir de relatórios de ações de auditoria (peça 2, p. 56-106) , as quais suscitaram o indiciamento da ex-servidora Eliana Silva de Souza por intermédio do Processo Administrativo Disciplinar (PAD) 35301.006170/2008-53, no âmbito do qual se concluiu que ela considerou vi¿nculos empregati¿cios inexistentes, conduta essa que resultou nas concessões irregulares de aposentadorias (item 21, peça 2, p. 48) e resultou em sua demissão (cf. Portaria MPS 108, de 4/3/2010, peça 2, p. 54) .
3. A autuação da competente tomada de contas especial seguiu-se ao PAD e ocorreu em 11/1/2017 (peça 2, p. 3) , conforme autorizações do Gerente Executivo da GEXRJ-Norte (peça 2, p. 5, 7, 9, 11, 13, 15 e 17) e ato da Presidente da Comissão Permanente de TCE (CTCE) respectiva (peça 2, p. 19) , comissão essa reorganizada por meio da Portaria 40/INSS/DIROFL, de 3/5/2007 (peça 2, p. 18) . 
4. A CTCE da GEXRJ-Norte concluiu pela responsabilização da ex-servidora Eliana Silva de Souza solidariamente com os segurados, pelo prejuízo de R$ 4.481.833,18, atualizado monetariamente e acrescidos de juros de mora até 11/1/2017 (peça 7, p. 130; peça 3, p. 66 e 127; peça 4, p. 66; peça 5, p. 3, 82; peça 6, p. 17 e 90) .
5. Remetidos os autos à Controladoria-Geral da União (CGU) , foi elaborado o relatório de auditoria 35/2018, por meio do qual se confirmou a responsabilização da ex-servidora, solidariamente com os segurados (peça 7, p. 182-189) .
6. Após a emissão do certificado de auditoria e do parecer do dirigente de controle interno - ambos com parecer pela irregularidade das contas - bem como do pronunciamento ministerial (peça 7, p. 190, 191 e 199) , o processo foi encaminhado para o Tribunal de Contas da União, para fins de julgamento (v. peça 1, p. 1) .
7. Por ocasião da primeira instrução (peça 17) , concluiu-se que apenas a ex-servidora Eliana Silva de Souza deveria figurar no polo passivo da presente TCE, considerando os argumentos então arrolados, que sustentam o entendimento de que a permanência dos segurados na relação processual da tomada de contas especial depende da comprovação de que, seja por dolo ou culpa, tenham concorrido para a prática das irregularidades em comento. Na condição de terceiro desvinculado da Administração e sem o dever legal de prestar contas, a submissão do segurado à jurisdição do TCU exigiria prova de que ele contribuíra de modo decisivo e em concurso com o agente público para a produção do dano. Do contrário, a jurisdição do TCU não os alcançaria, nos termos do art. 16, § 2º, da Lei 8.443/92. Na referida instrução elencou-se uma série de deliberações nas quais a Corte, ressentindo-se da presença de elementos capazes de atribuir aos segurados efetiva participação na fraude, entendeu por bem excluir os segurados da relação processual, a exemplo do que se decidiu nos Acórdãos TCU - Plenário 859/2013, 2.369/2013, 2.449/2013, 2.553/2013, 3.038/2013, 3.112/2013 e 3.626/2013.
7.1. Com base nesses argumentos compilados na mencionada instrução, não fez sentido determinar a citação dos beneficiários, quando, na análise preliminar, já foi possível identificar a ausência de provas aptas a demonstrar que eles não agiram em conluio com a autora das irregularidades. Assim, procedeu-se à citação unicamente da ex-servidora Eliana Silva de Souza, deixando-se para decidir formalmente sobre a exclusão dos demais responsáveis da relação processual para quando da deliberação de mérito.
7.2. Em cumprimento ao Despacho do Relator (peça 20) , foi promovida a expedição de ofício para fins de realizar a citação proposta (Ofício-TCU/Secex-TCE 1698/2018, datado de 20/9/2018, peça 22) . 
7.2.1. O expediente de citação foi devolvido, por motivo 'Outros' (v. peças 23 e 24) , sem que a citação se concretizasse. Assim, diante desse insucesso, em setembro de 2019, a Sra. Eliana Silva de Souza foi citada por edital (cf. peças 34, 35 e 42) . 
7.2.2. No entanto, ocorreram novas tentativas de citação, a partir de novas e sucessivas pesquisas (peças 25 e 33) , conforme a seguir:
a) à Rua Antonio Fonseca (Lot S Benedito) 2777 Gr 3 Ap 108, Bairro Santa Cruz, Rio de Janeiro/RJ, CEP 23520-000 (Ofícios-TCU/Secex-TCE 2901/2018, datado de 12/11/2018, peça 27; 9070/2019, datado de 3/10/2019, peça 41) , devolvidos por motivo 'Não existe o número indicado' (Ofício 2901/2018, cf. peças 29 e 30) e por motivo 'Não existe o número' (peça 46) ;
b) à Rua Jahu 58, Rola 1, Rio de Janeiro/RJ, CEP 23520-100 (Ofício-TCU/Secex-TCE 2902/2018, datado de 12/11/2018, peça 26) , devolvido por motivo 'Outros' (cf. peças 28 e 31) ;
c) à Rua das Camelias S/N Lote 1, Quadra 4, L 4, Bairro Jardim Jurandir, Nova Iguaçu/RJ, CEP-26210000 (Ofício-TCU/Secex-TCE 9069/2019, datado de 3/10/2019, peça 40) , devolvido por motivo 'Desconhecido' (cf. peça 47) ;
d) à Rua das Camelias S/N Lote 1, Quadra 4, Loja 4, Bairro Prados Verdes, Nova Iguaçu/RJ, CEP: 26299-069 (Ofício-TCU/Secex-TCE 9068/2019, datado de 3/10/2019, peça 39) , devolvido por motivo 'Não existe o número' (cf. peça 45) ;
e) à Rua das Camelias S/N Lote 1, Quadra 4, Loja 4, Bairro Jardim Guandu, Nova Iguaçu/RJ, CEP: 26298-279 (Ofício-TCU/Secex-TCE 9067/2019, datado de 3/10/2019, peça 38) , devolvido por motivo 'Desconhecido' (cf. peça 44) ;
f) à Rua das Camelias S/N Lote 1, Quadra 4, Loja 4, Bairro Vila Formosa, Nova Iguaçu/RJ CEP: 26051-470 (Ofício-TCU/Secex-TCE 9066/2019, datado de 3/10/2019, peça 37) , devolvido por motivo 'Não existe o número' (cf. peça 48) .
g) à Rua Doutor Juvenal Murtinho, 95, Bloco 9, Apt 203, Bairro Santíssimo, Rio de Janeiro/RJ, CEP 23093030 (Ofício-TCU/Secex-TCE 9065/2019, datado de 3/10/2019, peça 36) , devolvido por motivo 'Desconhecido' (cf. peça 43) .
7.3. Considerando o insucesso e o esgotamento de todas as tentativas de citação por ofício diante das reiteradas pesquisas, conclui-se que a citação ficta é válida, dada a impossibilidade de localizar-se endereço hábil para a citação da responsável.
7.4. Apesar de a Sra. Eliana Silva de Souza ter sido citada, nos termos do edital às peças 34 e 42, não atendeu à citação e não se manifestou quanto às irregularidades verificadas.
8. Transcorrido o prazo regimental fixado e mantendo-se inerte a aludida responsável, impõe-se que seja considerada revel, dando-se prosseguimento ao processo, de acordo com o art. 12, § 3º, da Lei 8.443/1992.
ANÁLISE DOS PRESSUPOSTOS DE PROCEDIBILIDADE DA IN/TCU 71/2012
9. Verifica-se que não houve o transcurso de mais de dez anos desde o fato gerador sem que tenha havido notificação pela autoridade administrativa federal competente (art. 6º, inciso II, c/c art. 19 da IN/TCU 71/2012, modificada pela IN/TCU 76/2016) , uma vez que as concessões irregulares dos benefícios apurados ocorreram no ano de 1997 (peça 2, p. 60, 70, 78, 85, 93, 101 e 106) com efeitos que se protraíram até o ano de 2014, em virtude dos pagamentos delas decorrentes (cf. Quadro 1 do Apêndice I) e os responsáveis foram notificados no curso da Missão Extraordinária da Auditoria Geral do INSS relatada em 1998 (peça 2, p. 94, item 5) e 1999 (v. peça 2, p. 57, item 9; p. 61, item 10; p. 72, item 9; p. 81, item 9; p, 87, item 8; p. 103, item 9) , assim como no PAD 35301.006170/2008-53, observada a cobrança feita em 2012 (peça 2, p. 155) .
10. Verifica-se que o valor atualizado do débito apurado (sem juros) em 1º/1/2017 é R$ 2.162.149,09 (v. peça 16, p. 172) , portanto superior a R$ 100.000,00, na forma estabelecida conforme os arts. 6º, inciso I, e 19 da IN/TCU 71/2012, modificada pela IN/TCU 76/2016.
11. Logo, a tomada de contas especial está, assim, devidamente constituída e em condição de ser instruída.
EXAME TÉCNICO
12. Informa-se que não foram encontrados débitos imputáveis a Aurelino Rodrigues Marins, Elizabeth Gomes Cruz Coscarella, Geraldo Magelo de Sousa, Jair Ramos, Maria da Grac¿a Fernandes Targueta, e Waldner José de Azevedo Botelho em outros processos em tramitação neste Tribunal. Quanto a Eliana Silva de Souza, foram encontrados débitos nos seguintes processos, conforme quadro abaixo (v. peça 13) :
Quadro 1
Tomadas de Contas Especiais em andamento - responsável: Eliana Silva Souza
	NR. PROCESSO
	ASSUNTO

	Processo 013.885/2012-0 (Relator: BENJAMIN ZYMLER) 
	prejuízo causado ao erário por servidores públicos lotados, à época dos fatos, no posto do Seguro Social - Rio De Janeiro - Irajá III.

	Processo 004.082/2016-8 (Relator: VITAL DO RÊGO) 
	Prejuízo causado por fraude na concessão /manutenção de benefícios previdenciários - processo 37367.003177/2015-11

	Processo 024.781/2016-9 (Relator: BENJAMIN ZYMLER) 
	Prejuízo causado por fraude na concessão/ manutenção de benefícios previdenciários - processo 37367.000797/2016-71

	Processo 014.929/2017-1
 (Relator: ANDRÉ DE CARVALHO) 
	prejuízo causado por servidor público - processo 37367.000125/2017-47

13.1 Apesar de ter sido verificada a existência de outros processos em desfavor de Eliana Silva de Souza em tramitação nesta Casa (cf. Quadro 1 acima) , considera-se não ser conveniente o apensamento do presente processo a qualquer um deles, tendo em vista que tal apensamento não atenderia a expectativa de racionalização administrativa, pois nenhum dos processos identificados alcança todos os responsáveis solidários do presente processo. Assim sendo, eventual apensamento só redundaria em um incremento de complexidade no desdobramento desses processos, com ampliação do rol de responsáveis solidários em relações diferentes de solidariedade por débitos diferentes.
14. As conclusões e provas constantes dos presentes autos são bastantes para atribuir à Sra. Eliana Silva de Souza a responsabilidade pelo débito apurado nos autos, haja vista que apuração de responsabilidade da ex-servidora funda-se em elementos substanciosos quanto à materialidade e autoria dos ilícitos que lhes foram imputados (cf. Relatórios da Missão Extraordinária da Auditoria Geral do INSS, peça 2, p. 56-106) .
14.1. Com efeito, nos relatórios de auditoria que emitiu sobre as irregularidades, o INSS indicou a situação irregular dos segurados, mas não caracterizou a atuação desses segurados que tenha contribuído para a perpetração dessas irregularidades.
14.2. Ante a falta de elementos que comprovassem a atuação culposa ou dolosa dos segurados em conluio com a ex-servidora envolvida na fraude, impõe-se aplicar ao caso concreto a mesma solução a que chegou o TCU quando da prolação do Acórdão 859/2013-TCU-Plenário e 3.626/2013-TCU-Plenário, no sentido de excluir os segurados da relação processual.
14.3. Cabe aqui abrir um parêntese para esclarecer que a proposta de exclusão dos segurados da relação processual não tem o condão de obstaculizar eventual cobrança administrativa e/ou judicial de iniciativa do INSS quanto a valores recebidos indevidamente pelos beneficiários. 
14.4. Não obstante o art. 16, § 2º, da Lei 8.443/92 e a jurisprudência do TCU citada no item 8 desta instrução erijam a demonstração de culpa ou dolo como pressuposto indispensável para que a conduta do particular (estranho à Administração) esteja submetida à jurisdição do TCU, claro está que pode haver casos em que o segurado se beneficiou da fraude sem que dela tivesse conhecimento, ou seja, sem agir de maneira dolosa ou culposa.
14.5. Ainda assim, mesmo que o segurado não tenha consciência do ilícito, é inegável que a percepção de valores pagos indevidamente, por não preenchidos os pressupostos legais para a concessão do benefício, gera, para o beneficiário, o dever de ressarcir a Previdência Social, sob pena de enriquecimento sem causa, a teor do que dispõe o art. 884 do Código Civil.
14.6. Em outras palavras, a eventual decisão do Tribunal pela exclusão desses segurados da relação processual não impediria a adoção de providências administrativas e/ou judiciais que a entidade prejudicada entender como cabíveis, com o objetivo de reaver aquilo que foi pago sem justa causa, ou seja, à míngua de fundamento jurídico.
14.7. Destarte, caso seja ratificado o posicionamento de que os segurados arrolados nesta TCE devem ser excluídos da relação processual, considera-se oportuno comunicar ao Instituto Nacional do Seguro Social - INSS e à Procuradoria Geral Federal - PGF que a mencionada decisão não impede a adoção de providências administrativas e/ou judiciais, com vistas a reaver valores que eventualmente foram pagos aos referidos beneficiários, em virtude da concessão indevida de benefício previdenciário. 
15. Então, a ex-servidora do INSS, Eliana Silva de Souza, CPF-XXX.551.227-XX, promoveu irregularmente a concessão de benefícios de aposentadoria aos Srs. Aurelino Rodrigues Marins, Elizabeth Gomes Cruz Coscarella, Geraldo Magelo de Sousa, Jair Ramos, Maria da Grac¿a Fernandes Targueta, e Waldner José de Azevedo Botelho (v. Relatórios da Auditoria, peça 2, p. 56-59, 61-69, 71-77, 79-84, 86-92, 94-100, 102-105; Relatórios Auditoria de Benefício, peça 2, p. 60, 70, 78, 85, 93, 101 e 106) considerando que não foram encontrados os processos de concessão e comprovado que as condições para as referidas concessões não foram atendidas no que se refere ao tempo de serviço e/ou de contribuição uma vez que houve o cômputo de tempo inexistente a partir de indicação de vi¿nculos empregati¿cios verificados inexistentes contrariando os arts. 52 da Lei 8.213, de 24 de julho de 1991, que estabelece ser a aposentadoria por tempo de serviço devida, se cumprida a carência exigida nessa Lei, ao segurado que completar 25 (vinte e cinco) anos de serviço, se do sexo feminino, ou 30 (trinta) anos, se do sexo masculino.
15.1. Na condição de responsável pela avaliação do atendimento às condições legais para fins de aposentadoria no que concerne ao tempo de serviço/tempo de contribuição e concessão do referido benefício promoveu as referidas concessões sem suporte em documentos ou consultas idôneas, resultando em concessões que geraram pagamentos irregulares dos benefícios, em prejuízo ao Erário federal, sem que se indicasse qualquer situação que justificasse a adoção de tal conduta, em vez de promover a devida verificação do atendimento das condições para tais concessões, com base na documentação apresentada pelos segurados e/ou em consultas que validassem as informações disponibilizadas nos documentos em apreço.
15.2. As ocorrências mencionadas acima implicaram a prática de ato de gestão ilegal e ilegítimo, além de infração à norma legal de natureza operacional resultando em dano ao Erário descrito na proposta de encaminhamento desta Instrução. Não há elementos para que se possa efetivamente aferir e reconhecer a ocorrência de boa-fé na conduta da responsável, podendo este Tribunal, desde logo, proferir o julgamento de mérito pela irregularidade das contas, conforme nos termos dos §§ 2º e 6º do art. 202 do Regimento Interno do TCU. (Acórdão 2064/2011-TCU-Primeira Câmara (relator: Ubiratan Aguiar) , 6.182/2011-TCU-1a Câmara (relator: Weber de Oliveira) , 4.072/2010-TCU-1a Câmara (Relator: Valmir Campelo) , 1.189/2009-TCU-1a Câmara (Relator: Marcos Bemquerer) , 731/2008-TCU-Plenário (Relator: Aroldo Cedraz) .
Verificação do Prazo de Prescrição da Pretensão Punitiva
17. Observa-se não ter ocorrido a prescrição da pretensão punitiva por parte do TCU que, nos termos do entendimento firmado no Acórdão 1441/2016-TCU-Plenário (Rel. Ministro Benjamin Zymler) , subordina-se ao prazo geral de prescrição indicado no art. 205 do Código Civil, qual seja, dez anos contados a partir da data de ocorrência da irregularidade sancionada, nos termos do art. 189 do Código Civil. Apesar de as irregularidades discutidas nesta TCE terem ocorrido nos exercícios de 1997 a 2014, o prazo prescricional foi interrompido pelo ato que ordenou a citação do responsável, datado de 31/8/2018 (peça 20) , antes de completar-se a contagem de prazo de dez anos, cuja a data de início da contagem foi em 6/10/2014 (data do último pagamento, considerada como data de início de contagem do prazo de prescrição da pretensão punitiva, conforme entendimento do Acórdão 1641/2016-TCU-Plenário) .
17.1. Nesse sentido, em caso concreto semelhante ao discutido nesta TCE, o Tribunal se manifestou por meio do Acórdão 70/2017-TCU-Plenário, rel. Min. Augusto Nardes, tendo se posicionado nos seguintes termos no Voto condutor:
'13. Quanto à aplicação da penalidade da multa prevista no art. 57 da Lei 8.443/1992, acolho o encaminhamento sugerido pela unidade instrutiva, aderida pelo MPTCU, no sentido de que essa penalidade obedece à prescrição decenal disposta no art. 205 do Código Civil, com regramento intertemporal no art. 2.028 do mesmo Códex Civilista, nos termos do decidido pelo Tribunal no Acórdão 1441/2016-TCU-Plenário (Processo TC-Processo 030.926/2015-7 - incidente de uniformização de jurisprudência - Redator Ministro Benjamin Zymler, sessão de 8/6/2016) .
14. Sobre a data de ocorrência da irregularidade sancionada, a hipótese vertente trata de pagamentos de benefícios previdenciários de natureza continuada. Logo, correta a análise da unidade técnica de considerar como termo inicial da contagem do prazo prescricional cada pagamento de benefício previdenciário irregular, devido ao caráter sucessivo e prestacional que caracteriza esse direito. Ou seja, cada nova parcela paga de maneira indevida representa um termo inicial de transcurso da prescrição, para efeitos da aplicação da multa prevista no art. 57 da Lei 8.443/1992. Com entendimento análogo, vale citar os Acórdãos TCU-Plenário nº s 1.075/2016 e 1.641/2016.'
CONCLUSÃO
18. Considerando que o alcance da jurisdição do Tribunal de Contas da União sobre terceiros estranhos à Administração Pública depende da comprovação de que tenham agindo com dolo ou culpa. Considerando que, no caso concreto, não há elementos que indiquem cabalmente a participação dos beneficiários no conluio para a prática dos atos fraudulentos apurados pela auditoria interna do INSS, conclui-se, portanto, que a atribuição de responsabilidade apenas à ex-servidora Eliana Silva de Souza, com a exclusão dos segurados da relação processual, é a medida que melhor se coaduna com os ditames da culpabilidade e dos princípios da racionalidade processual e da efetividade da jurisdição de contas, conforme os argumentos apresentados na instrução anterior (peça 17) .
19. Diante da revelia da Sra. Eliana Silva de Souza e inexistindo nos autos elementos que permitam concluir pela ocorrência de boa-fé ou de excludentes de culpabilidade em sua conduta, propõe-se que suas contas sejam julgadas irregulares e que a responsável seja condenada em débito, com aplicação da multa prevista no art. 57 da Lei 8.443/1992 tendo em vista a não ocorrência da prescrição da pretensão punitiva, conforme item 17 acima.
PROPOSTA DE ENCAMINHAMENTO
20. Diante do exposto, submetem-se os autos à consideração superior, propondo ao Tribunal:
a) excluir da relação processual os segurados Elizabeth Gomes Cruz Coscarella, CPF: XXX.159.927-XX; Geraldo Magelo de Sousa, CPF: XXX.583.557-XX; Jair Ramos, CPF: XXX.933.167-XX; Joenis Gomes Neto, CPF: XXX.552.937-XX; Maria da Grac¿a Fernandes Targueta, CPF: XXX.783.607-XX, e Waldner José de Azevedo Botelho, CPF: XXX.810.507-XX;
b) considerar revel a responsável Eliana Silva, CPF: XXX.551.227-XX, ex-servidora do INSS, para todos os efeitos, dando-se prosseguimento ao processo, com fulcro no art. 12, § 3º, da Lei n. 8.443/92;
c) com fundamento nos arts. 1º, inciso I, 16, inciso III, alíneas 'c' e 'd', e §§ 1º e 2º da Lei 8.443/1992 c/c os arts. 19 e 23, inciso III, da mesma Lei, e com arts. 1º, inciso I, 209, inciso IV, e §§ 1º e 5º, 210 e 214, inciso III, do Regimento Interno, que sejam julgadas irregulares as contas da Sra. Eliana Silva, CPF: XXX.551.227-XX, na condição de ex-servidora do INSS, e condená-la ao pagamento das quantias a seguir especificadas, com a fixação do prazo de quinze dias, a contar da notificação, para comprovar, perante o TCU (art. 214, inciso III, alínea 'a', do Regimento Interno) , o recolhimento da dívida aos cofres do Instituto Nacional do Seguro Social (INSS) , atualizada monetariamente e acrescida dos juros de mora, calculados a partir das datas discriminadas, até a data do recolhimento, na forma prevista na legislação em vigor, em decorrência da concessão irregular de benefícios previdenciários, ocasionando prejuízo aos cofres públicos, segundo os pagamentos efetuados aos seguintes segurados:
Débito:
	Valor original (R$) 
	Data da ocorrência
	Tipo

	Segurado: Aureliano Rodrigues Marins (NB 42/107.039.469-3) (peça 3, p. 125-126) 

	958,21
	12/09/1997
	D

	958,21
	13/10/1997
	D

	958,21
	13/11/1997
	D

	1.593,83
	12/12/1997
	D

	961,40
	14/01/1998
	D

	958,21
	12/02/1998
	D

	958,21
	12/03/1998
	D

	958,21
	15/04/1998
	D

	958,21
	14/05/1998
	D

	958,21
	12/06/1998
	D

	1.004,29
	13/07/1998
	D

	1.004,29
	13/08/ 1998
	D

	1.004,29
	14/09/1998
	D

	1.004,29
	14/10/1998
	D

	1.004,29
	13/11/1998
	D

	2.008,59
	11/12/1998
	D

	1.004,29
	14/01/1999
	D

	1.002,29
	11/02/1999
	D

	1.002,29
	11/03/1999
	D

	1.002,29
	15/04/1999
	D

	1.002,29
	13/05/ 1999
	D

	1.002,29
	14/06/1999
	D

	1.112,70
	13/02/2001
	D

	1.113,33
	13/02/2001
	D

	1.113,33
	13/03/2001
	D

	1.114,23
	12/04/2001
	D

	1.114,23
	14/05/2001
	D

	1.114,23
	13/06/2001
	D

	1.199,55
	12/07/2001
	D

	1.199,55
	13/08/2001
	D

	1.199,55
	14/09/2001
	D

	1.199,55
	11/10/2001
	D

	1.199,55
	14/11/2001
	D

	2.392,08
	13/12/2001
	D

	1.199,55
	14/01/2002
	D

	1.199,55
	15/02/2002
	D

	1.199,55
	13/03/2002
	D

	1.199,55
	11/04/2002
	D

	1.199,55
	14/05/2002
	D

	1.199,55
	13/06/2002
	D

	1.309,97
	11/07/2002
	D

	1.309,97
	13/08/2002
	D

	1.309,97
	12/09/2002
	D

	1.309,97
	11/10/2002
	D

	1.309,97
	13/11/2002 
	D

	2.609,91
	12/12/2002
	D

	1.309,97
	14/01/2003
	D

	1.309,97
	14/02/2003
	D

	1.309,97
	17/03/2003
	D

	1.309,97
	11/04/2003
	D

	1.309,97
	15/05/2003
	D

	1.309,97
	12/06/2003
	D

	1.567,95
	11/07/2003
	D

	1.567,95
	13/08/2003
	D

	1.567,95
	12/09/2003
	D

	1.567,21
	13/10/2003
	D

	1.567,21
	13/11/2003
	D

	3.127,18
	11/12/2003
	D

	1.567,21
	20/01/2004
	D

	1.567,21
	12/02/2004
	D

	1.567,21
	11/03/2004
	D

	1.567,21
	06/04/2004
	D

	1.567,21
	06/05/2004
	D

	1.638,20
	04/06/2004
	D

	1.638,20
	06/07/2004
	D

	1.638,20
	05/08/2004
	D

	1.638,20
	06/09/2004
	D

	Segurada: Elizabeth Gomes C Coscarella (NB 42/106.601.438-0) (peça 4, p. 63-65) 

	2.676,93
	21/07/1997
	D

	670,14
	11/09/1997
	D

	670,14
	10/10/1997
	D

	670,14
	12/11/1997
	D

	1.172,74
	11/12/1997
	D

	670,14
	13/01/1998
	D

	670,14
	11/02/1998
	D

	670,14
	11/03/1998
	D

	670,14
	14/04/1998
	D

	670,14
	13/05/1998
	D

	670,14
	10/06/1998
	D

	702,36
	10/07/1998
	D

	702,36
	12/08/1998
	D

	702,36
	11/09/1998
	D

	702,36
	14/10/1998
	D

	702,36
	12/11/1998
	D

	1.404,72
	10/12/1998
	D

	702,36
	13/01/1999
	D

	700,96
	10/02/1999
	D

	700,96
	10/03/1999
	D

	700,96
	14/04/1999
	D

	700,96
	12/05/1999
	D

	2.873,04
	16/01/2001
	D

	778,33
	12/03/2001
	D

	778,95
	11/04/2001
	D

	778,95
	11/05/2001
	D

	778,95
	12/06/2001
	D

	839,18
	11/07/2001
	D

	839,18
	10/08/2001
	D

	839,18
	13/09/2001
	D

	839,18
	10/10/2001
	D

	839,18
	13/11/2001
	D

	1.672,35
	12/12/2001
	D

	839,18
	14/01/2002
	D

	839,18
	14/02/2002
	D

	839,18
	12/03/2002
	D

	839,18
	10/04/2002
	D

	839,18
	13/05/2002
	D

	839,18
	12/06/2002
	D

	916,48
	10/07/2002
	D

	916,48
	12/08/2002
	D

	916,48
	11/09/2002
	D

	916,48
	10/10/2002
	D

	916,48
	12/11/2002
	D

	1.821,92
	11/12/2002
	D

	916,48
	13/01/2003
	D

	916,48
	13/02/2003 
	D

	916,48
	14/03/2003
	D

	916,48
	10/04/2003
	D

	916,48
	13/05/2003
	D

	916,48
	11/06/2003
	D

	1.096,21
	10/07/2003
	D

	1.096,21
	12/08/2003
	D

	1.096,21
	10/09/2003
	D

	1.096,21
	10/10/2003
	D

	1.096,21
	12/11/2003
	D

	2.185,40
	10/12/2003
	D

	1.096,21
	13/01/2004
	D

	1.096,21
	11/02/2004
	D

	1.096,21
	10/03/2004
	D

	1.096,21
	05/04/2004
	D

	1.096,21
	06/05/2004
	D

	1.145,79
	03/06/2004
	D

	1.145,79
	05/07/2004
	D

	1.145,79
	05/08/2004
	D

	1.145,79
	03/09/2004
	D

	1.146,47
	05/10/2004
	D

	1.146,35
	04/11/2004
	D

	2.440,41
	03/12/2004
	D

	1.280,93
	05/01/2005
	D

	1.281,04
	03/02/2005
	D

	1.229,84
	03/03/2005
	D

	1.229,84
	05/04/2005
	D

	1.229,84
	04/05/2005
	D

	1.306,45
	03/06/2005
	D

	1.306,45
	05/07/2005
	D

	1.306,45
	03/08/2005
	D

	1.306,45
	05/09/2005
	D

	1.306,45
	05/10/2005
	D

	1.306,45
	04/11/2005
	D

	2.574,76
	05/12/2005
	D

	1.307,45
	04/01/2006
	D

	1.307,45
	03/02/2006
	D

	1.307,45
	03/03/2006
	D

	1.307,93
	05/04/2006
	D

	1.371,25
	04/05/2006
	D

	1.371,25
	05/06/2006
	D

	1.371,25
	05/07/2006
	D

	1.370,61
	03/08/2006
	D

	2.038,71
	05/09/2006
	D

	1.370,85
	04/10/2006
	D

	1.370,79
	06/11/2006
	D

	2.034,01
	05/12/2006
	D

	1.371,16
	04/01/2007
	D

	1.371,47
	05/02/2007
	D

	1.371,67
	05/03/2007
	D

	1.371,81
	04/04/2007
	D

	1.416,00
	04/05/2007
	D

	1.416,09
	05/06/2007
	D

	1.416,17
	04/07/2007
	D

	1.416,27
	03/08/2007
	D

	2.106,55
	05/09/2007
	D

	1.416,61
	03/10/2007
	D

	1.416,70
	06/11/2007
	D

	2.106,97
	05/12/2007
	D

	1.453,68
	04/01/2008
	D

	1.448,93
	08/02/2008
	D

	1.449,52
	05/03/2008
	D

	1.518,67
	03/04/2008
	D

	1.519,09
	06/05/2008
	D

	1.519,51
	04/06/2008
	D

	1.520,29
	03/07/2008
	D

	1.521,06
	05/08/2008
	D

	2.243,46
	03/09/2008
	D

	500,00
	23/09/2011
	C

	500,00
	27/10/2011
	C

	500,00
	29/11/2011
	C

	500,00
	27/12/2011
	C

	500,00
	27/01/2012
	C

	500,00
	29/02/2012
	C

	500,00
	30/03/2012
	C

	500,00
	30/04/2012
	C

	500,00
	30/05/2012
	C

	500,00
	29/06/2012
	C

	500,00
	30/07/2012
	C

	500,00
	30/08/2012
	C

	500,00
	28/09/2012
	C

	500,00
	30/10/2012
	C

	Segurado: Geraldo Magelo de Souza (NB 42/107.209.671-1) (peça 4, p. 152-154) 

	2.425,25
	01/09/1997
	D

	900,72
	01/09/1997
	D

	900,72
	01/10/1997
	D

	900,72
	03/11/1997
	D

	1.498,20
	01/12/1997
	D

	903,72
	06/01/1998
	D

	900,72
	03/02/1998
	D

	900,72
	02/03/1998
	D

	900,72
	01/04/1998
	D

	900,72
	04/05/1998
	D

	900,72
	01/06/1998
	D

	944,02
	01/07/1998
	D

	944,03
	03/08/1998
	D

	944,03
	01/09/1998
	D

	944,02
	01/10/1998
	D

	944,02
	03/11/1998
	D

	1.888,05
	01/12/1998
	D

	944,02
	04/01/1999
	D

	942,15
	01/02/1999
	D

	942,15
	01/03/1999
	D

	942,15
	05/04/1999
	D

	989,17
	04/10/1999
	D

	989,17
	01/11/1999
	D

	1.978,35
	01/12/1999
	D

	3.945,58
	04/01/2000
	D

	989,17
	01/02/2000
	D

	989,17
	13/03/2000
	D

	989,17
	03/04/2000
	D

	989,17
	02/05/2000
	D

	989,17
	01/06/2000
	D

	1.045,79
	03/07/2000
	D

	1.045,79
	01/08/2000
	D

	1.045,79
	01/09/2000
	D

	1.045,79
	02/10/2000
	D

	1.045,79
	01/11/2000
	D

	2.091,58
	01/12/2000
	D

	1.045,79
	02/01/2001
	D

	1.046,47
	01/02/2001
	D

	1.046,47
	08/03/2001
	D

	1.047,29
	02/04/2001
	D

	1.047,29
	02/05/2001
	D

	1.047,29
	01/06/2001
	D

	1.127,53
	03/07/2001
	D

	1.127,53
	01/08/2001
	D

	1.127,53
	03/09/2001
	D

	1.127,53
	01/10/2001
	D

	1.127,53
	01/11/2001
	D

	2.247,04
	03/12/2001
	D

	1.127,53
	03/01/2002
	D

	1.127,53
	01/02/2002
	D

	1.127,70
	01/03/2002
	D

	1.126,92
	01/04/2002
	D

	1.126,92
	02/05/2002
	D

	1.126,92
	03/06/2002
	D

	1.230,75
	01/07/2002
	D

	1.230,75
	01/08/2002
	D

	1.230,75
	02/09/2002
	D

	1.230,75
	01/10/2002
	D

	1.230,75
	04/11/2002
	D

	2.456,48
	02/12/2002
	D

	1.230,75
	07/01/2003
	D

	1.230,75
	03/02/2003
	D

	1.230,75
	10/03/2003
	D

	1.230,75
	01/04/2003
	D

	1.230,75
	02/05/2003
	D

	1.230,75
	02/06/2003
	D

	1.473,78
	01/07/2003
	D

	1.473,78
	01/08/2003
	D

	1.473,78
	02/09/2003
	D

	1.473,78
	01/10/2003
	D

	1.473,78
	03/11/2003
	D

	2.938,53
	01/12/2003
	D

	1.473,78
	05/01/2004
	D

	1.473,78
	02/02/2004
	D

	1.473,78
	01/03/2004
	D

	1.473,78
	02/04/2004
	D

	1.473,78
	03/05/2004
	D

	1.539,96
	01/06/2004
	D

	1.539,96
	01/07/2004
	D

	1.539,96
	02/08/2004
	D

	1.539,96
	01/09/2004
	D

	1.540,14
	01/10/2004
	D

	1.540,02
	01/11/2004
	D

	3.072,02
	01/12/2004
	D

	1.540,02
	03/01/2005
	D

	1.540,23
	01/02/2005
	D

	1.540,13
	01/03/2005
	D

	1.540,13
	01/04/2005
	D

	1.540,13
	02/05/2005
	D

	1.638,06
	01/06/2005
	D

	1.638,06
	01/07/2005
	D

	1.638,06
	01/08/2005
	D

	1.638,06
	01/09/2005
	D

	1.638,06
	03/10/2005
	D

	1.638,06
	01/11/2005
	D

	3.267,10
	01/12/2005
	D

	1.638,06
	02/01/2006
	D

	1.638,06
	01/02/2006
	D

	1.638,06
	06/03/2006
	D

	1.638,31
	03/04/2006
	D

	1.719,64
	02/05/2006
	D

	Segurado: Jair Ramos (NB 42/107.643.027-6) (peça 5, p. 79-81) 

	1.592,26
	29/09/1997
	D

	783,08
	09/10/1997
	D

	783,08
	11/11/1997
	D

	1.174,62
	09/12/1997
	D

	783,08
	12/01/1998
	D

	783,08
	10/02/1998
	D

	783,08
	10/03/1998
	D

	783,08
	13/04/1998
	D

	783,08
	12/05/1998
	D

	783,08
	09/06/1998
	D

	820,75
	09/07/1998
	D

	820,75
	12/08/1998
	D

	820,75
	10/09/1998
	D

	820,75
	09/10/1998
	D

	820,75
	11/11/1998
	D

	1.641,50
	09/12/1998
	D

	820,75
	12/01/1999
	D

	819,11
	09/02/1999
	D

	819,11
	09/03/1999
	D

	819,11
	13/04/1999
	D

	819,11
	11/05/1999
	D

	819,11
	10/06/1999
	D

	5.143,88
	09/02/2000
	D

	860,03
	14/03/2000
	D

	860,03
	11/04/2000
	D

	860,03
	10/05/2000
	D

	860,03
	09/06/2000
	D

	909,26
	11/07/2000
	D

	909,26
	09/08/2000
	D

	909,26
	12/09/2000
	D

	909,26
	11/10/2000
	D

	909,26
	10/11/2000
	D

	1.818,52
	11/12/2000
	D

	909,26
	12/01/2001
	D

	909,70
	09/02/2001
	D

	909,70
	09/03/2001
	D

	910,43
	10/04/2001
	D

	910,43
	11/05/2001
	D

	910,43
	11/06/2001
	D

	980,07
	10/07/2001
	D

	980,07
	09/08/2001
	D

	980,07
	12/09/2001
	D

	980,07
	09/10/2001
	D

	980,07
	13/11/2001
	D

	1.955,12
	12/12/2001
	D

	980,07
	10/01/2002
	D

	980,07
	13/02/2002
	D

	979,78
	11/03/2002
	D

	979,70
	09/04/2002
	D

	979,70
	10/05/2002
	D

	979,70
	11/06/2002
	D

	1.069,83
	09/07/2002
	D

	1.069,83
	09/08/2002
	D

	1.069,83
	10/09/2002
	D

	1.069,83
	09/10/2002
	D

	1.069,83
	11/11/2002
	D

	2.138,76
	10/12/2002
	D

	1.069,83
	10/01/2003
	D

	1.069,83
	11/02/2003
	D

	1.069,83
	12/03/2003
	D

	1.069,83
	09/04/2003
	D

	1.069,83
	12/05/2003
	D

	1.069,83
	10/06/2003
	D

	1.280,57
	09/07/2003
	D

	1.280,57
	11/08/2003
	D

	1.280,57
	09/09/2003
	D

	1.280,57
	09/10/2003
	D

	1.280,57
	11/11/2003
	D

	2.561,14
	09/12/2003
	D

	1.280,57
	12/01/2004
	D

	1.280,57
	10/02/2004
	D

	1.280,57
	09/03/2004
	D

	1.280,57
	02/04/2004
	D

	1.280,57
	04/05/2004
	D

	1.338,54
	02/06/2004
	D

	1.338,54
	02/07/2004
	D

	1.338,54
	03/08/2004
	D

	1.338,54
	02/09/2004
	D

	1.338,72
	04/10/2004
	D

	1.338,60
	03/11/2004
	D

	2.677,21
	02/12/2004
	D

	1.338,60
	04/01/2005
	D

	1.338,61
	02/02/2005
	D

	1.338,60
	02/03/2005
	D

	1.338,60
	04/04/2005
	D

	1.338,60
	03/05/2005
	D

	1.423,63
	02/06/2005
	D

	1.423,63
	04/07/2005
	D

	1.423,63
	02/08/2005
	D

	1.423,63
	02/09/2005
	D

	1.423,63
	04/10/2005
	D

	1.422,81
	03/11/2005
	D

	Segurado: Joenis Gomes Neto (NB 42/107.039.369-7) (peça 6, p. 14-16) 

	2.718,62
	18/08/1997
	D

	900,97
	11/09/1997
	D

	900,97
	13/10/1997
	D

	900,97
	13/11/1997
	D

	1.498,61
	15/12/1997
	D

	903,97
	14/01/1998
	D

	900,97
	12/02/1998
	D

	900,97
	12/03/1998
	D

	900,97
	15/04/1998
	D

	900,97
	15/05/1998
	D

	900,97
	12/06/1998
	D

	944,29
	13/07/1998
	D

	944,30
	13/08/1998
	D

	944,30
	14/09/1998
	D

	944,29
	14/10/1998
	D

	944,29
	13/11/1998
	D

	1.888,59
	11/12/1998
	D

	944,29
	14/01/1999
	D

	942,42
	12/02/1999
	D

	942,42
	15/03/1999
	D

	942,42
	15/04/1999
	D

	942,42
	13/05/1999
	D

	942,42
	14/06/1999
	D

	2.093,59
	13/02/2001
	D

	1.046,53
	13/03/2001
	D

	1.047,35
	12/04/2001
	D

	1.047,35
	15/05/2001
	D

	1.047,35
	15/06/2001
	D

	1.127,59
	16/07/2001
	D

	1.127,59
	15/08/2001
	D

	1.127,59
	17/09/2001
	D

	1.127,59
	16/10/2001
	D

	1.127,59
	19/11/2001
	D

	2.250,17
	13/12/2001
	D

	1.127,59
	14/01/2002
	D

	1.127,59
	15/02/2002
	D

	1.127,76
	13/03/2002
	D

	1.127,98
	11/04/2002
	D

	1.127,98
	14/05/2002
	D

	1.127,98
	13/06/2002
	D

	1.231,82
	11/07/2002
	D

	1.231,82
	13/08/2002
	D

	1.231,82
	12/09/2002
	D

	1.231,82
	11/10/2002
	D

	1.231,82
	13/11/2002
	D

	2.453,61
	12/12/2002
	D

	1.231,82
	14/01/2003
	D

	1.231,82
	14/02/2003
	D

	1.231,82
	17/03/2003
	D

	1.231,82
	14/04/2003
	D

	1.231,82
	14/05/2003
	D

	1.231,82
	12/06/2003
	D

	1.473,86
	11/07/2003
	D

	1.473,86
	13/08/2003
	D

	1.858,90
	07/01/2009
	D

	1.859,82
	05/02/2009
	D

	4.874,51
	05/03/2009
	D

	1.968,99
	07/04/2009
	D

	1.969,07
	07/05/2009
	D

	1.969,56
	04/06/2009
	D

	1.969,56
	06/07/2009
	D

	1.969,56
	06/08/2009
	D

	2.953,56
	04/09/2009
	D

	1.969,56
	06/10/2009
	D

	1.969,56
	06/11/2009
	D

	2.948,63
	04/12/2009
	D

	1.969,56
	07/01/2010
	D

	2.089,95
	05/02/2010
	D

	2.089,79
	05/03/2010
	D

	2.089,79
	07/04/2010
	D

	2.089,79
	06/05/2010
	D

	2.089,79
	07/06/2010
	D

	2.089,79
	06/07/2010
	D

	2.307,67
	05/08/2010
	D

	3.182,12
	06/09/2010
	D

	2.121,12
	06/10/2010
	D

	2.121,12
	08/11/2010
	D

	3.178,75
	06/12/2010
	D

	2.121,12
	07/01/2011
	D

	2.257,75
	07/02/2011
	D

	2.257,75
	04/03/2011
	D

	2.257,39
	06/04/2011
	D

	2.257,58
	06/05/2011
	D

	2.257,58
	06/06/2011
	D

	2.257,58
	06/07/2011
	D

	2.257,58
	08/08/2011
	D

	3.396,34
	08/09/2011
	D

	2.258,67
	06/10/2011
	D

	2.258,67
	07/11/2011
	D

	3.379,53
	06/12/2011
	D

	2.258,67
	06/01/2012
	D

	2.395,68
	07/02/2012
	D

	2.395,68
	06/03/2012
	D

	2.395,68
	05/04/2012
	D

	2.395,68
	07/05/2012
	D

	2.395,68
	06/06/2012
	D

	2.395,68
	05/07/2012
	D

	2.395,68
	07/08/2012
	D

	3.593,68
	06/09/2012
	D

	2.395,68
	05/10/2012
	D

	2.395,68
	07/11/2012
	D

	3.588,55
	07/12/2012
	D

	2.396,15
	07/01/2013
	D

	2.544,29
	06/02/2013
	D

	2.544,29
	06/03/2013
	D

	2.544,29
	08/04/2013
	D

	2.544,29
	08/05/2013
	D

	2.544,29
	07/06/2013
	D

	2.544,29
	05/07/2013
	D

	2.544,29
	06/08/2013
	D

	3.816,29
	05/09/2013
	D

	2.544,29
	04/10/2013
	D

	2.544,81
	06/11/2013
	D

	3.810,81
	06/12/2013
	D

	2.544,81
	07/01/2014
	D

	2.685,81
	06/02/2014
	D

	2.685,81
	11/03/2014
	D

	2.685,81
	07/04/2014
	D

	2.685,81
	08/05/2014
	D

	2.685,81
	05/06/2014
	D

	2.685,81
	07/07/2014
	D

	2.685,49
	06/08/2014
	D

	4.028,49
	09/09/2014
	D

	2.685,49
	06/10/2014
	D

	Segurado: Maria das Graças Fernandes Targueta (NB 42/107.955.285-2) (peça 6, p. 88-89) 

	2.436,91
	11/11/1997
	D

	963,09
	11/11/1997
	D

	1.441,78
	09/12/1997
	D

	965,96
	09/01/1998
	D

	963,09
	06/02/1998
	D

	963,09
	06/03/1998
	D

	963,09
	07/04/1998
	D

	963,09
	08/05/1998
	D

	938,45
	11/09/1998
	D

	1.005,45
	09/11/1998
	D

	2.010,91
	07/12/1998
	D

	1.200,73
	11/09/2001
	D

	1.200,73
	05/10/2001
	D

	37.695,15
	08/11/2001
	D

	2.398,45
	07/12/2001
	D

	1.200,73
	08/01/2002
	D

	3.207,69
	11/01/2002
	D

	1.200,90
	07/03/2002
	D

	1.201,12
	05/04/2002
	D

	1.201,12
	08/05/2002
	D

	1.201,12
	07/06/2002
	D

	1.310,97
	05/07/2002
	D

	1.310,97
	07/08/2002
	D

	1.310,97
	06/09/2002
	D

	1.310,97
	07/10/2002
	D

	1.310,97
	07/11/2002
	D

	2.613,92
	06/12/2002
	D

	1.310,97
	08/01/2003
	D

	1.310,97
	07/02/2003
	D

	1.310,97
	11/03/2003
	D

	1.310,97
	07/04/2003
	D

	1.310,97
	08/05/2003
	D

	1.310,97
	06/06/2003
	D

	1.569,42
	07/07/2003
	D

	1.569,42
	07/08/2003
	D

	1.569,42
	05/09/2003
	D

	1.569,42
	07/10/2003
	D

	1.569,42
	07/11/2003
	D

	3.129,70
	05/12/2003
	D

	1.568,67
	08/01/2004
	D

	1.568,67
	06/02/2004
	D

	1.568,67
	05/03/2004
	D

	1.568,67
	07/04/2004
	D

	1.568,67
	07/05/2004
	D

	1.639,70
	07/06/2004
	D

	1.639,70
	07/07/2004
	D

	1.639,70
	06/08/2004
	D

	1.639,70
	08/09/2004
	D

	1.639,87
	07/10/2004
	D

	1.639,75
	08/11/2004
	D

	3.279,51
	07/12/2004
	D

	1.639,75
	07/01/2005
	D

	1.639,76
	09/02/2005
	D

	1.639,76
	07/03/2005
	D

	1.639,76
	07/04/2005
	D

	1.639,76
	06/05/2005
	D

	1.743,91
	07/06/2005
	D

	1.743,91
	07/07/2005
	D

	1.743,91
	05/08/2005
	D

	1.743,91
	08/09/2005
	D

	1.743,91
	07/10/2005
	D

	1.743,91
	08/11/2005
	D

	3.487,83
	07/12/2005
	D

	1.743,91
	06/01/2006
	D

	1.743,91
	07/02/2006
	D

	1.743,91
	07/03/2006
	D

	1.744,07
	07/04/2006
	D

	1.831,13
	08/05/2006
	D

	1.831,13
	07/06/2006
	D

	1.831,13
	07/07/2006
	D

	1.831,13
	07/08/2006
	D

	2.746,86
	08/09/2006
	D

	1.831,47
	06/10/2006
	D

	1.831,30
	08/11/2006
	D

	2.747,20
	07/12/2006
	D

	1.831,30
	08/01/2007
	D

	1.831,33
	07/02/2007
	D

	1.830,66
	07/03/2007
	D

	1.829,34
	09/04/2007
	D

	1.889,45
	08/05/2007
	D

	1.889,74
	08/06/2007
	D

	1.889,74
	06/07/2007
	D

	Segurado: Waldner José de Azevedo Botelho (NB 42/106.184.139-9) (peça 6, p. 158-159) 

	884,32
	16/06/1997
	D

	670,93
	11/07/1997
	D

	670,93
	21/08/1997
	D

	670,93
	12/09/1997
	D

	670,93
	13/10/1997
	D

	670,93
	13/11/1997
	D

	1.118,21
	11/12/1997
	D

	670,93
	19/01/1998
	D

	670,93
	12/02/1998
	D

	670,93
	27/03/1998
	D

	670,93
	17/04/1998
	D

	670,93
	14/05/1998
	D

	670,93
	12/06/1998
	D

	703,19
	13/07/1998
	D

	703,19
	13/08/1998
	D

	703,19
	15/09/1998
	D

	703,19
	14/10/1998
	D

	703,19
	13/11/1998
	D

	1.406,39
	11/12/1998
	D

	703,19
	14/01/1999
	D

	701,79
	11/02/1999
	D

	701,79
	11/03/1999
	D

	701,79
	15/04/1999
	D

	701,79
	13/05/1999
	D

	701,79
	14/06/1999
	D

	779,12
	13/10/2000
	D

	779,12
	14/11/2000
	D

	1.558,25
	13/12/2000
	D

	986,94
	12/01/2001
	D

	779,33
	13/02/2001
	D

	779,33
	13/03/2001
	D

	779,96
	12/04/2001
	D

	779,96
	14/05/2001
	D

	779,96
	13/06/2001
	D

	840,19
	12/07/2001
	D

	840,19
	13/08/2001
	D

	840,19
	14/09/2001
	D

	840,19
	11/10/2001
	D

	840,19
	14/11/2001
	D

	1.674,36
	13/12/2001
	D

	840,19
	14/01/2002
	D

	840,19
	15/02/2002
	D

	840,19
	13/03/2002
	D

	840,19
	11/04/2002
	D

	840,19
	14/05/2002
	D

	840,19
	13/06/2002
	D

	917,48
	11/07/2002
	D

	917,48
	13/08/2002
	D

	917,48
	12/09/2002
	D

	917,48
	11/10/2002
	D

	917,48
	13/11/2002
	D

	1.825,93
	12/12/2002
	D

	917,48
	14/01/2003
	D

	917,48
	13/02/2003
	D

	917,48
	14/03/2003
	D

	917,48
	11/04/2003
	D

	917,48
	14/05/2003
	D

	917,48
	12/06/2003
	D

	1.097,42
	11/07/2003
	D

	1.097,42
	13/08/2003
	D

	1.097,42
	11/09/2003
	D

	1.097,42
	13/10/2003
	D

	1.097,42
	13/11/2003
	D

	2.189,84
	11/12/2003
	D

	1.097,42
	14/01/2004
	D

	1.097,42
	12/02/2004
	D

	1.097,42
	11/03/2004
	D

	1.097,42
	06/04/2004
	D

	1.097,42
	06/05/2004
	D

	1.148,01
	04/06/2004
	D

	1.148,01
	06/07/2004
	D

	1.148,01
	05/08/2004
	D

	1.148,01
	06/09/2004
	D

	1.148,05
	06/10/2004
	D

	1.147,35
	05/11/2004
	D

	2.287,69
	06/12/2004
	D

	1.147,35
	06/01/2005
	D

	1.147,35
	04/02/2005
	D

	1.147,35
	04/03/2005
	D

	1.147,35
	06/04/2005
	D

	1.147,35
	05/05/2005
	D

Valor atualizado monetariamente até 4/11/2019: R$ 2.366.961,42 (demonstrativo à peça 50) 
d) aplicar à Sra. Eliana Silva, CPF: XXX.551.227-XX, a multa prevista no art. 57 da Lei 8.443/1992 c/c o art. 267 do Regimento Interno, com a fixação do prazo de quinze dias, a contar da notificação, para comprovar, perante o Tribunal (art. 214, inciso III, alínea 'a', do Regimento Interno) , o recolhimento da dívida aos cofres do Tesouro Nacional, atualizada monetariamente desde a data do acórdão até a do efetivo recolhimento, se for paga após o vencimento, na forma da legislação em vigor;
e) autorizar:
e.1) desde logo, nos termos do art. 28, inciso II, da Lei 8.443/1992, a cobrança judicial das dívidas caso não atendida a notificação;
e.2) caso solicitado, o pagamento das dívidas da Sra. Eliana Silva em até 36 parcelas mensais e consecutivas, nos termos do art. 26 da Lei 8.443/1992 c/c o art. 217 do Regimento Interno, fixando-lhe o prazo de quinze dias, a contar do recebimento da notificação, para comprovar (em) perante o Tribunal o recolhimento da primeira parcela, e de trinta dias, a contar da parcela anterior, para comprovar o recolhimento das demais parcelas, devendo incidir sobre cada valor mensal, atualizado monetariamente, os juros de mora devidos, na forma prevista na legislação em vigor;
f) encaminhar cópia da deliberação ao Procurador-Chefe da Procuradoria da República no Estado do Rio de Janeiro, nos termos do § 3º do art. 16 da Lei 8.443/1992 c/c o § 7º do art. 209 do Regimento Interno do TCU, para adoção das medidas cabíveis; e comunicar-lhe que o relatório e o voto que a fundamentarem podem ser acessados por meio do endereço eletrônico www.tcu.gov.br/acordaos e que, caso haja interesse, o Tribunal pode enviar-lhe cópia desses documentos sem qualquer custo.   
g) comunicar ao Instituto Nacional do Seguro Social - INSS e à Procuradoria Geral Federal - PGF que decisão indicada na alínea 'a' acima não impede a adoção de providências administrativas e/ou judiciais, com vistas a reaver valores que eventualmente foram pagos aos segurados nela referidos, em razão da concessão indevida de benefício previdenciário."
3.	Enfim, por intermédio do Exmo. Sr. Procurador Marinus Eduardo De Vries Marsico, o MPTCU anuiu, em cota singela (Peça 55) , à referida proposta da unidade técnica.
É o Relatório.

não há.

Procurador Marinus Eduardo De Vries Marsico.

TOMADA DE CONTAS ESPECIAL. FRAUDE NA CONCESSÃO DE BENEFÍCIOS PREVIDENCIÁRIOS. CITAÇÃO. REVELIA. CONTAS IRREGULARES. DÉBITO. MULTA. INABILITAÇÃO TEMPORÁRIA PARA O EXERCÍCIO DE FUNÇÃO PÚBLICA NA ADMINISTRAÇÃO FEDERAL. SOLICITAÇÃO PARA O ARRESTO JUDICIAL DE BENS. EXCLUSÃO DA RESPONSABILIDADE DOS SEGURADOS. COMUNICAÇÃO.

TOMADA DE CONTAS ESPECIAL (TCE)

Secretaria de Controle Externo de Tomada de Contas Especial (Secex-TCE).

Trata-se de tomada de contas especial instaurada pelo Instituto Nacional do Seguro Social (INSS) em desfavor de Eliana Silva de Souza, como então servidora do INSS no âmbito da gerência executiva de Irajá - RJ, além, originalmente, de Aurelino Rodrigues Marins, Elizabeth Gomes Cruz Coscarella, Geraldo Magelo de Sousa, Jair Ramos, Joenis Gomes Neto, Maria da Graça Fernandes Targueta e Waldner José de Azevedo Botelho como segurados-beneficiários, diante da irregular concessão de benefícios previdenciários e da subsequente produção de dano ao erário sob o valor histórico de R$ 969.380,16.
2.	Como visto, o Processo Administrativo Disciplinar (PAD) n.º 35301.006170/2008-53, de 4/3/2010, evidenciou que Eliana Silva de Souza teria promovido a indevida concessão de benefícios previdenciários por meio da inserção de dados inverídicos em prol de supostos beneficiários, tendo essa irregularidade resultado na subsequente demissão dessa responsável.
3.	Por essa linha, na fase interna por meio do Relatório de TCE n.º 37367.000334/2017-91 (Peça 7, fls. 118-138) , a Comissão de TCE junto à gerência executiva do INSS em Irajá - RJ assinalou a responsabilidade em desfavor de Eliana Silva de Souza, além, originalmente, de Aurelino Rodrigues Marins, Elizabeth Gomes Cruz Coscarella, Geraldo Magelo de Sousa, Jair Ramos, Joenis Gomes Neto, Maria da Graça Fernandes Targueta e Waldner José de Azevedo Botelho pela aludida fraude.
4.	Contudo, já no âmbito do TCU, a Secex-TCE promoveu a citação de Eliana Silva de Souza, mas, a despeito da regular citação, ela não apresentou as suas alegações de defesa, nem efetuou, tampouco, o recolhimento do débito em favor do INSS, passando à condição de revel perante o TCU, nos termos do art. 12, § 3º, da Lei n.º 8.443, de 1992.
5.	De todo modo, após a análise final do feito, a unidade técnica propôs a irregularidade das contas de Eliana Silva de Souza para condená-la ao pagamento do correspondente débito, com a subjacente aplicação da multa prevista no art. 57 da Lei nº 8.443, de 1992, tendo o Parquet especial anuído à essa proposta.
6.	O TCU pode incorporar o parecer da unidade técnica a estas razões de decidir, diante de todas as robustas evidências sobre a referida irregularidade, com a malsinada fraude em desfavor do INSS, e do subsequente dano ao erário.
7.	Bem se vê que a gravidade dos ilícitos seria tão evidente que, para além da presente TCE, o INSS teria promovido a demissão de Eliana Silva de Souza e, por esse ângulo, restaria adequada a proposta da unidade técnica no sentido de julgar irregulares as contas da pessoa física causadora do aludido dano ao erário em consonância, por exemplo, com o Acórdão 321/2019-TCU-Plenário.
8.	Diferentemente, contudo, da indicação promovida na fase interna desta TCE, o TCU não deve passar a pugnar no presente momento pela citação dos aludidos segurados-beneficiários, não só porque o presente feito já estaria em plenas condições de julgamento, não subsistindo sequer a eventual razoabilidade no retorno do processo para promover a suscitada citação, mas também porque o instituto da solidariedade passiva corresponderia a benefício legalmente erigido em favor do ente estatal credor, e não da pessoa privada devedora, podendo a referida devedora principal ajuizar eventualmente a superveniente ação regressiva em desfavor dos demais corresponsáveis em sintonia com a jurisprudência do TCU, a exemplo dos Acórdãos 1.159/2015, 2.263/2015 e 3.039/2015, do Plenário, sem prejuízo de, no âmbito administrativo ou judicial, todos os responsáveis serem porventura demandados pelos eventuais ilícitos perpetrados.
9.	De toda sorte, em face do correspondente dano ao erário, o TCU deve promover o envio de solicitação para a AGU promover as medidas judiciais cabíveis com vistas ao arresto dos bens da responsável, nos termos do art. 61 da Lei nº 8.443, de 1992, e do art. 275 do RITCU, garantindo, com isso, a futura execução judicial do débito ora imputado, sem prejuízo de, nesse caso, o MPTCU atentar para a eventual possibilidade de promover o referido arresto em relação ao valor consolidado das diversas dívidas já eventualmente imputadas contra a aludida responsável em outros processos de tomada de contas especial autuados no âmbito do TCU.
10.	O TCU deve aplicar, então, a subsequente multa legal em desfavor da aludida responsável, além de, ante a evidente gravidade da infração cometida, inabilitá-la temporariamente para o exercício de função pública na administração federal pelo período de 8 (oito) anos em plena sintonia com a dosimetria suscitada pelo art. 60 da Lei nº 8.443, de 1992, e pelo art. 270 do RITCU.
11.	Não subsistiria, enfim, a eventual prescrição da pretensão punitiva do TCU sobre o presente caso concreto, já que não teria transcorrido o período superior a dez anos entre a ordem para a citação no âmbito do TCU, em 31/8/2018 (Peça 20) , e a derradeira cessação final de todo o ilícito continuado em 6/10/2014 (Peças 52, fl. 5) , nos termos do Acórdão 1441/2016-TCU-Plenário.
12.	Por meio, aliás, do referido Acórdão 1.441/2016 proferido na Sessão Extraordinária de 8/6/2016, o Plenário do TCU firmou o seu entendimento no sentido de que a prescrição da pretensão punitiva deve seguir a regra geral do prazo decenal, contado a partir do fato, em linha com o art. 205 do Código Civil brasileiro, interrompendo a contagem do aludido prazo com a ordem de citação, nos termos do art. 240, caput, da Lei nº 13.105 (Código Processual Civil) , de 2015.
13.	Sem prejuízo, no entanto, do respeito a esse entendimento do TCU, deve ser reiterada a minha ressalva já registrada em vários outros julgados do Tribunal no sentido de que, na ausência de lei específica, o TCU não deveria aplicar qualquer prazo prescricional sobre a referida pretensão punitiva ou, então, na pior das hipóteses, o Tribunal deveria aplicar a regra prescricional fixada pela Lei nº 9.873, de 1999, não só porque ela trata diretamente de prescrição no âmbito do direito administrativo sancionador, mas também porque, entre outras medidas, a aludida lei manda aplicar o prazo prescricional penal, quando a infração administrativa também configure crime, além de determinar expressamente que, diante de ilícito continuado ou permanente, a contagem do prazo deve iniciar a partir da cessação do aludido ilícito.
14.	A despeito de anotar, então, essa minha posição pessoal, o TCU deve pugnar pela aplicação da multa legal em desfavor da referida responsável, além de inabilitá-la temporariamente para o exercício de função pública na administração federal, em sintonia com o aludido Acórdão 1441/2016-TCU-Plenário.
15.	O TCU deve julgar irregulares, portanto, as contas de Eliana Silva de Souza para condená-la ao pagamento do correspondente débito, sem prejuízo de lhe aplicar a subsequente multa legal e de inabilitá-la para o exercício de função pública na administração federal pelo período de 8 (oito) anos, deixando, contudo, de acolher a proposta para a suscitada exclusão dos segurados-beneficiários em face de eles sequer terem sido chamados em citação no presente processo.
Ante o exposto, pugno pela prolação do Acórdão ora submetido a este Colegiado.
TCU, Sala das Sessões, em tagDataSessao.
Ministro-Substituto ANDRÉ LUÍS DE CARVALHO 
Relator